【裁判字號】    89,上訴,866
【裁判日期】    890920
【裁判案由】    遺棄等
【裁判全文】
臺灣高等法院高雄分院刑事判決          八十九年度上訴字第八六六號
    上  訴  人
    即  被  告  乙○○
    選任辯護人  莊孝襄
右上訴人因遺棄等案件，不服臺灣高雄地方法院八十八年度訴字第一六七一號中華民
國八十九年五月二十三日第一審判決（起訴案號：臺灣高雄地方法院檢察署八十八年
度偵字第一六四七九號），提起上訴，本院判決如左：
      主      文
上訴駁回。
      事實及理由
一、本案經本院審理結果，認第一審判決關於遺棄部分認事用法及量刑均無不當，應
    予維持，並引用第一審判決書記載之事實、證據及理由。（如附件）
二、被告雖辯稱發生車禍後，因車上乘客莊惠如、白玉秋二人均受傷，莊惠如一直說
    她要死了，要我趕快送她去醫院，被告才將他們送醫急救，並不是要逃離現場云
    云。惟查被告於警訊中已坦承其發生車禍後肇事逃逸之事實不諱，核與告訴人丙
    ○○指訴之情節相符，且經原審函查結果，莊惠如因鼻骨骨折，至醫院治療時，
    並無呼吸困難之情形，白玉秋因前額擦傷、左、右前臂、右手臂撕裂傷、擦傷，
    前往醫院治療。莊惠如於同日上午三時五十五分離院，白玉秋於同日上午五時三
    十一分離院，此有高雄醫學院附設中和紀念醫院八十八年九月三十日八八高醫附
    秘字第四一二九號函附於原審卷內可證，足證莊惠如、白玉秋二人之傷勢非重，
    並無被告所稱急迫之情形，且當時被告車上既僅乘坐三人（包括被告），尚有座
    位，被告如需前往醫院，大可連同潘爚坤一起送醫，又何必大費周章，先送同車
    之人就醫，再回來載送丙○○，其所辯顯係卸責之詞，不足採信，此部分犯行堪
    以認定。
三、原審因依刑法第一百八十五條之四、第二百九十四條第一項、第五十五條、第六
    十二條前段之規定，並審酌被告犯罪之一切情狀，量處被告遺棄部分有期徒刑七
    月。認事用法，核無不合，量刑亦屬妥適，被告上訴意旨，仍執前詞，否認犯罪
    ，指摘原判決此部分不當，為無理由，應予駁回。
四、被告被訴服用酒類不能安全駕駛動力交通工具而駕駛，以及被訴過失傷害部分，
    均已經被告於本院調查中撤回上訴並確定在案。
據上論結，應依刑事訴訟法第三百六十八條、第三百七十三條，判決如主文。
本案經檢察官邱榮藏到庭執行職務。
中    華    民    國     八十九     年       九       月     二十       日
                              臺灣高等法院高雄分院刑事第九庭
                                  審判長法官  張甲松
                                        法官  江泰章
                                        法官  任森銓
右正本證甲與原本無異。
不得上訴。
                                      書記官  張文斌
中    華    民    國     八十九     年       九       月      二十二    日
附錄：本判決論罪科刑法條：
刑法第二百九十四條第一項
對於無自救力之人，依法令或契約應扶助，養育或保護而遺棄之或不為其生存所必要
之扶助、養育或保護者，處六月以上五年以下有期徒刑。
刑法第一百八十五條之四
駕駛動力交通工具肇事，致人死傷而逃逸者，處六月以上五年以下有期徒刑。
                                                                        Ａ


司法院資訊處製作；財團法人民間司法改革基金會備份。
